{"present": {"1 Singular": {"Affirmative": "f\u00e1gaim", "Question": "an bhf\u00e1gaim?", "Negative": "n\u00ed fh\u00e1gaim"}, "2 Singular": {"Affirmative": "f\u00e1gann t\u00fa", "Question": "an bhf\u00e1gann t\u00fa?", "Negative": "n\u00ed fh\u00e1gann t\u00fa"}, "3 Singular": {"Male": {"Affirmative": "f\u00e1gann s\u00e9", "Question": "an bhf\u00e1gann s\u00e9?", "Negative": "n\u00ed fh\u00e1gann s\u00e9"}, "Female": {"Affirmative": "f\u00e1gann s\u00ed", "Question": "an bhf\u00e1gann s\u00ed?", "Negative": "n\u00ed fh\u00e1gann s\u00ed"}}, "1 Plural": {"Compressed": {"Affirmative": "f\u00e1gaimid", "Question": "an bhf\u00e1gaimid?", "Negative": "n\u00ed fh\u00e1gaimid"}, "Extended": {"Affirmative": "f\u00e1gann muid", "Question": "an bhf\u00e1gann muid?", "Negative": "n\u00ed fh\u00e1gann muid"}}, "2 Plural": {"Affirmative": "f\u00e1gann sibh", "Question": "an bhf\u00e1gann sibh?", "Negative": "n\u00ed fh\u00e1gann sibh"}, "3 Plural": {"Affirmative": "f\u00e1gann siad", "Question": "an bhf\u00e1gann siad?", "Negative": "n\u00ed fh\u00e1gann siad"}, "Passive": {"Affirmative": "f\u00e1gtar", "Question": "an bhf\u00e1gtar?", "Negative": "n\u00ed fh\u00e1gtar"}}, "future": {"1 Singular": {"Affirmative": "f\u00e1gfaidh m\u00e9", "Question": "an bhf\u00e1gfaidh m\u00e9?", "Negative": "n\u00ed fh\u00e1gfaidh m\u00e9"}, "2 Singular": {"Affirmative": "f\u00e1gfaidh t\u00fa", "Question": "an bhf\u00e1gfaidh t\u00fa?", "Negative": "n\u00ed fh\u00e1gfaidh t\u00fa"}, "3 Singular": {"Male": {"Affirmative": "f\u00e1gfaidh s\u00e9", "Question": "an bhf\u00e1gfaidh s\u00e9?", "Negative": "n\u00ed fh\u00e1gfaidh s\u00e9"}, "Female": {"Affirmative": "f\u00e1gfaidh s\u00ed", "Question": "an bhf\u00e1gfaidh s\u00ed?", "Negative": "n\u00ed fh\u00e1gfaidh s\u00ed"}}, "1 Plural": {"Compressed": {"Affirmative": "f\u00e1gfaimid", "Question": "an bhf\u00e1gfaimid?", "Negative": "n\u00ed fh\u00e1gfaimid"}, "Extended": {"Affirmative": "f\u00e1gfaidh muid", "Question": "an bhf\u00e1gfaidh muid?", "Negative": "n\u00ed fh\u00e1gfaidh muid"}}, "2 Plural": {"Affirmative": "f\u00e1gfaidh sibh", "Question": "an bhf\u00e1gfaidh sibh?", "Negative": "n\u00ed fh\u00e1gfaidh sibh"}, "3 Plural": {"Affirmative": "f\u00e1gfaidh siad", "Question": "an bhf\u00e1gfaidh siad?", "Negative": "n\u00ed fh\u00e1gfaidh siad"}, "Passive": {"Affirmative": "f\u00e1gfar", "Question": "an bhf\u00e1gfar?", "Negative": "n\u00ed fh\u00e1gfar"}}, "past": {"1 Singular": {"Affirmative": "d'fh\u00e1g m\u00e9", "Question": "ar fh\u00e1g m\u00e9?", "Negative": "n\u00edor fh\u00e1g m\u00e9"}, "2 Singular": {"Affirmative": "d'fh\u00e1g t\u00fa", "Question": "ar fh\u00e1g t\u00fa?", "Negative": "n\u00edor fh\u00e1g t\u00fa"}, "3 Singular": {"Male": {"Affirmative": "d'fh\u00e1g s\u00e9", "Question": "ar fh\u00e1g s\u00e9?", "Negative": "n\u00edor fh\u00e1g s\u00e9"}, "Female": {"Affirmative": "d'fh\u00e1g s\u00ed", "Question": "ar fh\u00e1g s\u00ed?", "Negative": "n\u00edor fh\u00e1g s\u00ed"}}, "1 Plural": {"Compressed": {"Affirmative": "d'fh\u00e1gamar", "Question": "ar fh\u00e1gamar?", "Negative": "n\u00edor fh\u00e1gamar"}, "Extended": {"Affirmative": "d'fh\u00e1g muid", "Question": "ar fh\u00e1g muid?", "Negative": "n\u00edor fh\u00e1g muid"}}, "2 Plural": {"Affirmative": "d'fh\u00e1g sibh", "Question": "ar fh\u00e1g sibh?", "Negative": "n\u00edor fh\u00e1g sibh"}, "3 Plural": {"Compressed": {"Affirmative": "d'fh\u00e1g siad", "Question": "ar fh\u00e1g siad?", "Negative": "n\u00edor fh\u00e1g siad"}, "Extended": {"Affirmative": "d'fh\u00e1gadar", "Question": "ar fh\u00e1gadar?", "Negative": "n\u00edor fh\u00e1gadar"}}, "Passive": {"Affirmative": "f\u00e1gadh", "Question": "ar f\u00e1gadh?", "Negative": "n\u00edor f\u00e1gadh"}}, "condi": {"1 Singular": {"Affirmative": "d'fh\u00e1gfainn", "Question": "an bhf\u00e1gfainn?", "Negative": "n\u00ed fh\u00e1gfainn"}, "2 Singular": {"Affirmative": "d'fh\u00e1gf\u00e1", "Question": "an bhf\u00e1gf\u00e1?", "Negative": "n\u00ed fh\u00e1gf\u00e1"}, "3 Singular": {"Male": {"Affirmative": "d'fh\u00e1gfadh s\u00e9", "Question": "an bhf\u00e1gfadh s\u00e9?", "Negative": "n\u00ed fh\u00e1gfadh s\u00e9"}, "Female": {"Affirmative": "d'fh\u00e1gfadh s\u00ed", "Question": "an bhf\u00e1gfadh s\u00ed?", "Negative": "n\u00ed fh\u00e1gfadh s\u00ed"}}, "1 Plural": {"Compressed": {"Affirmative": "d'fh\u00e1gfaimis", "Question": "an bhf\u00e1gfaimis?", "Negative": "n\u00ed fh\u00e1gfaimis"}, "Extended": {"Affirmative": "d'fh\u00e1gfadh muid", "Question": "an bhf\u00e1gfadh muid?", "Negative": "n\u00ed fh\u00e1gfadh muid"}}, "2 Plural": {"Affirmative": "d'fh\u00e1gfadh sibh", "Question": "an bhf\u00e1gfadh sibh?", "Negative": "n\u00ed fh\u00e1gfadh sibh"}, "3 Plural": {"Compressed": {"Affirmative": "d'fh\u00e1gfaid\u00eds", "Question": "an bhf\u00e1gfaid\u00eds?", "Negative": "n\u00ed fh\u00e1gfaid\u00eds"}, "Extended": {"Affirmative": "d'fh\u00e1gfadh siad", "Question": "an bhf\u00e1gfadh siad?", "Negative": "n\u00ed fh\u00e1gfadh siad"}}, "Passive": {"Affirmative": "d'fh\u00e1gfa\u00ed", "Question": "an bhf\u00e1gfa\u00ed?", "Negative": "n\u00ed fh\u00e1gfa\u00ed"}}, "imper": {"1 Singular": {"Affirmative": "f\u00e1gaim!", "Negative": "n\u00e1 f\u00e1gaim!"}, "2 Singular": {"Affirmative": "f\u00e1g!", "Negative": "n\u00e1 f\u00e1g!"}, "3 Singular": {"Male": {"Affirmative": "f\u00e1gadh s\u00e9!", "Negative": "n\u00e1 f\u00e1gadh s\u00e9!"}, "Female": {"Affirmative": "f\u00e1gadh s\u00ed!", "Negative": "n\u00e1 f\u00e1gadh s\u00ed!"}}, "1 Plural": {"Compressed": {"Affirmative": "f\u00e1gaimis!", "Negative": "n\u00e1 f\u00e1gaimis!"}, "Extended": {"Affirmative": "f\u00e1gadh muid!", "Negative": "n\u00e1 f\u00e1gadh muid!"}}, "2 Plural": {"Affirmative": "f\u00e1gaig\u00ed!", "Negative": "n\u00e1 f\u00e1gaig\u00ed!"}, "3 Plural": {"Compressed": {"Affirmative": "f\u00e1gaid\u00eds!", "Negative": "n\u00e1 f\u00e1gaid\u00eds!"}, "Extended": {"Affirmative": "f\u00e1gadh siad!", "Negative": "n\u00e1 f\u00e1gadh siad!"}}, "Passive": {"Affirmative": "f\u00e1gtar!", "Negative": "n\u00e1 f\u00e1gtar!"}}, "pastConti": {"1 Singular": {"Affirmative": "d'fh\u00e1gainn", "Question": "an bhf\u00e1gainn?", "Negative": "n\u00ed fh\u00e1gainn"}, "2 Singular": {"Affirmative": "d'fh\u00e1gt\u00e1", "Question": "an bhf\u00e1gt\u00e1?", "Negative": "n\u00ed fh\u00e1gt\u00e1"}, "3 Singular": {"Male": {"Affirmative": "d'fh\u00e1gadh s\u00e9", "Question": "an bhf\u00e1gadh s\u00e9?", "Negative": "n\u00ed fh\u00e1gadh s\u00e9"}, "Female": {"Affirmative": "d'fh\u00e1gadh s\u00ed", "Question": "an bhf\u00e1gadh s\u00ed?", "Negative": "n\u00ed fh\u00e1gadh s\u00ed"}}, "1 Plural": {"Compressed": {"Affirmative": "d'fh\u00e1gaimis", "Question": "an bhf\u00e1gaimis?", "Negative": "n\u00ed fh\u00e1gaimis"}, "Extended": {"Affirmative": "d'fh\u00e1gadh muid", "Question": "an bhf\u00e1gadh muid?", "Negative": "n\u00ed fh\u00e1gadh muid"}}, "2 Plural": {"Affirmative": "d'fh\u00e1gadh sibh", "Question": "an bhf\u00e1gadh sibh?", "Negative": "n\u00ed fh\u00e1gadh sibh"}, "3 Plural": {"Compressed": {"Affirmative": "d'fh\u00e1gaid\u00eds", "Question": "an bhf\u00e1gaid\u00eds?", "Negative": "n\u00ed fh\u00e1gaid\u00eds"}, "Extended": {"Affirmative": "d'fh\u00e1gadh siad", "Question": "an bhf\u00e1gadh siad?", "Negative": "n\u00ed fh\u00e1gadh siad"}}, "Passive": {"Affirmative": "d'fh\u00e1gta\u00ed", "Question": "an bhf\u00e1gta\u00ed?", "Negative": "n\u00ed fh\u00e1gta\u00ed"}}, "subj": {"1 Singular": {"Affirmative": "go bhf\u00e1ga m\u00e9", "Negative": "n\u00e1r fh\u00e1ga m\u00e9"}, "2 Singular": {"Affirmative": "go bhf\u00e1ga t\u00fa", "Negative": "n\u00e1r fh\u00e1ga t\u00fa"}, "3 Singular": {"Male": {"Affirmative": "go bhf\u00e1ga s\u00e9", "Negative": "n\u00e1r fh\u00e1ga s\u00e9"}, "Female": {"Affirmative": "go bhf\u00e1ga s\u00ed", "Negative": "n\u00e1r fh\u00e1ga s\u00ed"}}, "1 Plural": {"Compressed": {"Affirmative": "go bhf\u00e1gaimid", "Negative": "n\u00e1r fh\u00e1gaimid"}, "Extended": {"Affirmative": "go bhf\u00e1ga muid", "Negative": "n\u00e1r fh\u00e1ga muid"}}, "2 Plural": {"Affirmative": "go bhf\u00e1ga sibh", "Negative": "n\u00e1r fh\u00e1ga sibh"}, "3 Plural": {"Affirmative": "go bhf\u00e1ga siad", "Negative": "n\u00e1r fh\u00e1ga siad"}, "Passive": {"Affirmative": "go bhf\u00e1gtar", "Negative": "n\u00e1r fh\u00e1gtar"}}, "verbal noun": "f\u00e1g\u00e1il", "verbal adjective": "f\u00e1gtha"}